臺灣彰化地方法院刑事判決　　　　　　 96年度簡上字第232號
公　訴　人　臺灣彰化地方法院檢察署檢察官
上　訴　人
即　被　告　甲○○
上列上訴人因竊盜案件，不服本院北斗簡易庭九十六年度斗簡字
第三九九號，中華民國九十六年八月三十日第一審簡易判決（九
十六年度偵字第三０二一號），提起上訴，本院管轄之第二審合
議庭，判決如下：
    主      文
上訴駁回。
    事實及理由
一、本案經本院審理結果，認第一審判決認事用法及量刑均無不
    當，應予維持，並引用第一審判決書記載，事實、證據及理
    由（如附件）。
二、上訴人即被告甲○○上訴意旨略以：被告之所以抓取告訴人
    乙○○之成鴨，係因乙○○積欠被告伊新臺幣（下同）三千
    元工資，拒不給付，被告向乙○○催討，他叫被告自行前往
    養鴨場抓鴨子抵帳，詎乙○○事後反悔，攀誣被告竊取其所
    有成鴨，原審未予詳查，遽為論罪科刑，爰請求撤銷原判決
    或從輕量刑，另為判決云云。經查：甲○○意圖為自己不法
    之所有，於民國（下同）九十六年三月十二日九時許，駕駛
    車牌號碼ＱＵ－四０八一號自小貨車搭載不知情之洪進興（
    已由檢察官另為不起訴處分確定），前往乙○○設於彰化縣
    芳苑鄉○○村○○段五之五０一七、五０一八、五０一九及
    五０二一地號之養鴨場，二人徒手抓取養鴨場內之成鴨四十
    八隻，得手後再以上開自小貨車載運離去。嗣為警循線查獲
    後，於同日十八時許在甲○○位於彰化縣芳苑鄉○○村○○
    路七十三號之住處尋獲成鴨十一隻（其餘三十七隻業經甲○
    ○於同日十四時許放回上開養鴨場）等事實，訊據上訴人即
    被告甲○○固坦承有為上開取走告訴人乙○○之成鴨之事實
    ，惟矢口否認有何竊盜犯行，辯稱：伊是因乙○○欠他工資
    ，乙○○叫伊自行去抓鴨抵帳，嗣後其又反悔云云。惟證人
    乙○○於本院審理時業已證稱並無積欠被告工資，亦無叫被
    告自行前往其養鴨場取走成鴨等語，是被告所辯已嫌無據；
    另觀被告於偵訊時供稱：其所抓取之三十七隻成鴨已於當日
    十四時許，趁告訴人不在偷偷放回等語，則如告訴人曾事先
    同意被告抓鴨抵帳，何以被告又將抓取之成鴨偷偷放回，足
    見被告上開抓鴨行為並未經告訴人同意，被告顯有為自己不
    法所有之意圖甚明，是被告上開所辯，應係事後卸責之詞，
    並不足採；此外，復有彰化縣警察局芳苑分局搜索扣押筆錄
    、扣押物品目錄表、贓物認領保管單及照片四張等件可資佐
    證。本件犯罪事證明確，被告犯行堪以認定，原審認定之事
    實、其所憑之證據及認定之理由，業據原審引用聲請簡易判
    決處刑書記載明確，被告之犯行洵堪認定，原審參酌其犯罪
    情節，判處本件罪刑，核無違誤或不當之處，上訴人之請求
    徒以原審判決不當而提起，為無理由，應予駁回。
據上論斷，應依刑事訴訟法第四百五十五條之一第一項、第三項
、第三百六十四條、第三百七十三條、第三百六十八條，判決如
主文。
本案經檢察官張尹敏到庭執行職務。
中　　華　　民　　國　　96　　年　　11　　月　　27　　日
                  刑事第一庭    審判長法  官  葉榮郎
                                      法  官  郭麗萍
                                      法  官  胡宜如
以上正本證明與原本無異。
本件不得上訴。
中　　華　　民　　國　　96　　年　　11　　月　　27　　日
                                      書記官  吳金良
